【裁判字號】    92,易,310
【裁判日期】    920214
【裁判案由】    竊盜
【裁判全文】
臺灣臺中地方法院刑事判決                          九十二年度易字第三一０號
    公  訴  人  臺灣臺中地方法院檢察署檢察官
    被      告  丙○○  男  二.
右列被告因竊盜案件，經檢察官提起公訴（九十一年度偵字第一四九四四號），本院
判決如左：
    主  文
丙○○竊盜，處拘役伍拾捌日，如易科罰金，以參佰元折算壹日。
    事  實
一、丙○○意圖為自己不法之所有，於民國九十年八月十日二十三時許，在台中縣大
    肚鄉○○村○○路六十號「答答便利商店」前，見陳秋月所有供戊○○騎乘使用
    之車牌號碼ＳＯＰ─４２７號輕型機車乙部停放該處，遂趁戊○○疏於注意之際
    ，以其所有之機車鑰匙一支插入該機車電門發動該機車而騎乘離開現場。嗣經戊○○之母陳秋月報請員警於同日晚間，在台中縣大肚鄉○○村○○路○段八八八
    巷二十號前取回前開機車。
二、案經陳秋月、戊○○訴請臺灣臺中地方法院檢察署檢察官偵查起訴。
    理  由
一、訊據被告丙○○固坦承其於前開時、地以其所有之機車鑰匙一支插入前開機車電
    門發動該機車而騎走前開輕型機車等事實，惟矢口否認有何竊盜之犯行，辯稱因
    當天晚上是戊○○騎機車載伊至答答便利商店的，後來戊○○被甲○○及乙○○
    打跑了，伊找不到戊○○，又不知道要怎麼回家，當時戊○○的機車上留著鑰匙
    ，伊才騎走該部機車，其無據該機車為己有之意云云。惟查：
（一）前揭事實業據被告為前開部分之自白，經核與告訴人戊○○、陳秋月指訴情節
      相符，並經證人甲○○、乙○○、鄭文慶、林木火、莊振益等證述明確。
（二）被告雖辯稱其無不法所有意圖云云。然：
  １、刑法上關於財產上之犯罪，所定意圖為自己或第三人不法所有之意思條件，即
      所稱之「不法所有意圖」，固指欠缺適法權源，仍圖將財產移入自己實力支配
      管領下，得為使用、收益或處分之情形而言，然該項「不法所有」云者，除係
      違反法律之強制或禁止規定者外；其移入自己實力支配管領之意圖，違反公共
      秩序或善良風俗，以及逾越通常一般之人得以容忍之程度者，自包括在內（最
      高法院八十七年度台上字第一六三號判決參照）。
  ２、被告知悉被害人戊○○家住何處而未將前開機車騎還被害人戊○○，嗣經警會
      同陳秋月取回前開機車等事實，業據被告於本院審理時供述在卷（見本院九十
      二年二月六日審判筆錄）。且據當日陪同陳秋月至案外人鄭文慶位於台中縣大
      肚鄉○○村○○路○段八八八巷二十號住處取回機車之員警莊振益於偵查中證
      稱：「：：：我們到場時，戊○○有指認現場有一部機車是他的：：：我在現
      場有問他們機車是誰騎過來的，現場沒有人承認：：：至於機車是我同事載戊○○的媽媽到劉文慶家牽回來的。」等語明確（見臺灣臺中地方法院檢察署九
      十一年度他字第五二四號卷第四四頁），則被告竊得前開機車供己騎乘使用，
      揆諸前揭說明，顯有不法所有意圖至明。
  ３、且被告丙○○與案外人甲○○本即相識，案發當日甲○○及案外人乙○○、鄭
      文慶、丁○○四人係騎乘二部機車到達「答答便利商店」與戊○○及丙○○碰
      面，隨即戊○○遭到甲○○及乙○○共同毆打而逃離現場後，丙○○復與甲○○等人相約至鄭文慶家中，業據甲○○、乙○○、鄭文慶、丁○○等人證述在
      卷，則依此情形以觀，被告於事發當晚自可搭乘甲○○等人之機車離開，並無
      騎用戊○○機車之必要，丙○○不為此圖，反而趁戊○○逃避甲○○追打之際
      ，騎走戊○○之機車，其有不法所有之意圖更足印證。
（三）綜上所述，被告所辯，無非事後圖卸刑責之詞，不足採信。本件事證明確，被
      告犯行洵堪認定。
二、核被告所為，係犯刑法第三百二十條第一項普通竊盜罪。爰審酌被告之素行，及
    其犯罪動機、目的、手段與其所竊取之物品價值不高等所生損害，暨其犯罪後猶
    避重就輕飾詞卸責之態度等一切情狀，量處如主文所示之刑，並諭知易科罰金之
    折算標準，以資懲儆。至被告所有供本件竊盜犯罪所用之前開鑰匙一支，已不見
    ，業據被告供述在卷（見本前開審判筆錄），且前開鑰匙一支並非違禁物，亦未
    扣案，為免日後執行困難，爰不另宣告沒收。
三、據上論斷，應依刑事訴訟法第二百九十九條第一項前段，刑法第三百二十條第一
    項、第四十一條第一項前段，罰金罰鍰提高標準條例第一條前段、第二條，判決
    如主文。
中      華      民      國      九十二    年      二      月    十四    日
                                臺灣臺中地方法院刑事第七庭
                                        法  官  陳  卿  和
右正本證明與原本無異。
如不服本判決，應於判決送達後十日內向本院提出上訴狀，上訴於臺灣高等法院臺中
分院( 須附繕本 )。
            書記官
中      華      民      國      九十二    年      二      月    十四    日
【附錄本案論罪科刑法條全文】
刑法第三百二十條第一項：
意圖為自己或第三人不法之所有，而竊取他人之動產者，為竊盜罪，處五年以下有期
徒刑、拘役或五百元以下罰金。


司法院資訊處製作；財團法人民間司法改革基金會備份。
